臺灣板橋地方法院民事判決　　　　　　 100年度訴字第2532號
原　　　告　高及山
被　　　告　彰化商業銀行股份有限公司
法定代理人　陳淮舟
訴訟代理人　郭致良
上列當事人間請求第三人異議之訴事件，經本院於民國100年12
月28日言詞辯論終結，判決如下：
    主      文
原告之訴駁回
訴訟費用由原告負擔。
    事實及理由
一、原告起訴主張：被告聲請本院96年度執助字第1143號強制執
    行拍賣如附表所示主建物（下稱主建物），併含建號 909、
    912 所示之增建物（下稱系爭增建物），係原告出資興建；
    原告向大然伊士曼公司負責人個人（為原告之阿姨）租用主
    建物屋頂而陸續建築完成，非向大然伊士曼國際股份有限公
    司（下稱大然公司）承租，沒有固定租金，一開始給付新台
    幣（下同）幾千塊，後來因為使用範圍擴大，就給五千、上
    萬元，或者是鴿子比賽獲得獎金，即多給租金，沒有訂立租
    賃書面契約書，當初承租時即係要做鴿舍使用，目前大部分
    作為鴿舍使用，除系爭增建物其中建號912 之部分範圍，為
    供原告住居使用，面積不超過10坪，內裝擺設有水族箱、冰
    箱、瓦斯爐、小茶几、單人床，無廁所設置，從主建物水塔
    接水使用，有裝熱水器可供簡單洗澡，電源從主建物接電使
    用。被告聲請強制執行系爭增建物，尚有違誤，爰依強制執
    行法第15條規定，提起第3 人異議之訴等語。併訴之聲明：
    本院96年度執助字第1143號強制執行程序，關於原告所有系
    爭增建物之強制執行程序應予撤銷。
二、被告辯稱：系爭增建物非原告所出資建築，且系爭增建物並
    不具獨立性，要係附屬於主建物，原告之訴為無理由等語。
    併為答辯聲明：駁回原告之訴。
三、兩造未爭執之事實：
  (一)系爭增建物目前由原告聲請強制執行拍賣中，併有本院96年
    度執助字第1143號執行卷可稽。
  (二)系爭增建物目前大部分供鴿舍使用，除其中建號912 之部分
    範圍（面積不超過10坪），由原告住居使用中之事實，併有
    原告提出現場照片29幀可稽（見本院卷第21至47頁）。
四、本件兩造爭執點在於：(一)系爭增建物是否具有獨立性？(二)系
    爭增建物是否原告出資建築？
    經查：
  (一)系爭增建物除其中建號912 之部分範圍（原告自承約不逾10
    坪），為供原告住居使用之外，其餘均係供鴿舍使用中之事
    實，此為兩造所不爭執之事實，且有原告提出系爭增建物現
    場照片29幀可稽（見本院卷第21至47頁），應可採信。
  (二)系爭增建物其中建號912 之部分範圍，依原告自承供其使用
    不逾10坪之大，其內擺設有水族箱、冰箱、瓦斯爐、小茶几
    、單人床，水、電均係從主建物接用，並無廁所設置，僅有
    熱水器可供簡單洗澡；其餘部分均係供鴿舍使用等情（見本
    院卷第25頁反面），足見，系爭增建物原告使用中之（不逾
    10坪）範圍，既無廁所設置，顯係不足以獨立供住居使用；
    又其水電均係自主建物接用而來，亦不具構造獨立性；甚者
    ，依原告提出系爭增建物現場照片顯示，系爭增建物須利用
    主建物，始能與外界相通，欠缺與外部通行之直接性，亦不
    具使用上之獨立性。再者，其餘系爭增建物部分，均係供鴿
    舍使用，可見其所需水電均賴主建物接用，且須利用主建物
    ，始能與外界相通，欠缺與外部通行之直接性，顯亦不具使
    用上之獨立性。足見，系爭增建物，不具有獨立性之建築物
    ，不能成為獨立之物權客體。易言之，系爭增建物欠缺構造
    上及使用上之獨立性，均與建築物獨立性之要件不符，核係
    與主建築物構成一體而喪失獨立性，應認系爭增建物，均係
    附屬於主建物之附屬物，應可認定。
  (三)按動產因附合而為不動產之重要成分者，不動產所有人取得
    動產所有權，民法第811  條定有明文。故主建物附加之增
    建物如無獨立出入口，不能為獨立使用者，應屬主建物之附
    屬物，而為主建物之一部分。被告聲請強制執行主建物，則
    就不具有獨立性之系爭增建，自應併同為強制執行，是被告
    併聲請強制執行系爭增建物，於法並無違誤。縱令系爭增建
    物為原告出資興建，原告並非系爭增建物所有權人，僅係就
    賣得之價金，是否有權請求主建物所有權人即大然公司返還
    之另一問題（依租約條件訂立之內容而定），並不具有得依
    所有權人之地位聲請撤銷強制執行之權利。準此，原告依強
    制執行法第15條規定訴請撤銷系爭增建物之強制執行程序，
    為無理由，應予駁回。
五、本件事證已臻明確，兩造其餘攻擊防禦方法及所提證據，於
    判決結果不生影響，爰不一一論列，併此敘明。
六、訴訟費用負擔之依據：民事訴訟法第78條。
中    華    民    國   100    年    12    月    30    日
                  民事第二庭    法  官  李行一
以上正本係照原本作成
如對本判決上訴，須於判決送達後20日內向本院提出上訴狀。如
委任律師提起上訴者，應一併繳納上訴審裁判費。
中    華    民    國   100    年    12    月    30    日
                                書記官  蔡於衡